---
title: "Trabalho 5 - Controle Estatístico do Procesos"
author: "Vítor Bernardo Silveira Pereira"
header-includes:
   - \usepackage[brazil]{babel}
   - \usepackage{bm}
   - \usepackage{float}
   - \usepackage{multirow}
geometry: left=1.7cm, right=1.7cm, top=3cm, bottom=3cm
output:
  bookdown::pdf_document2:
editor_options:
  chunk_output_type: console
indent: false
toc: false
---

```{r setup,include=F}
library(tidyverse)
ggplot2::theme_set(ggplot2::theme_classic())
knitr::opts_chunk$set(
  echo = F, message = F, warning = F, fig.pos = "H",
  fig.align = "center", fig.width = 6, fig.height = 3
)
source("g_controle.R")
```


# Questão 1

## a) Use esses dados para construir um gráfico das observações individuais e um gráfico de amplitude móvel. O processo exibe controle estatístico?

Notamos pela Figura 1 que o processo se encontra dentro de controle, com todas 
as amplitudes dentro dos limites das amplitudes móveis. Na Figura 2 
também temos as observações individuais dentro dos limites definidos.

```{r}
Dados<-data.frame(obs=c(18.7, 20.0, 21.0, 21.6, 18.1, 20.8, 18.4, 19.4, 16.6, 19.1, 18.6, 17.4, 18.2, 17.5, 19.0))
Dados$AM<-c(NA,abs(diff(Dados$obs)))
```

```{r}
# Medias individuais
LM<-mean(Dados$obs)
LSC<-LM+(3*(mean(Dados$AM,na.rm = T)/1.128))
LIC<-LM-(3*(mean(Dados$AM,na.rm = T)/1.128))
#--------------------------------------------#
# Amplitude móvel
LM1<-mean(Dados$AM,na.rm = T)
LSC1<-3.267*mean(Dados$AM,na.rm = T)
LIC1<-0
```

```{r,fig.cap="Gráfico de controle das observações com Amplitude Móvel."}
g_controle(vari = Dados$AM,lsc = LSC1,lic = LIC1,lm = LM1,laby = "Amplitudes médias",cal = "")
```

```{r, fig.cap="Gráfico de controle das observações com Observações Inviduais."}
g_controle(vari = Dados$obs,lsc = LSC,lic = LIC,lm = LM,laby = "Observações individuais")
```


## b) Utilizando os critérios suplementares verifique se o processo está sob controle. Qual sua conclusão?

Conforme observado pelas Figuras 1 e 2, com o as medidas ficando dentro dos limites
e mesmo com os 9 critérios suplementaremos não é possível identificar nenhum 
padrão de não aleatoriedade, assim podemos dizer que o processo está sob controle.


\subsection{c) Dados que $\mu_{\theta}$ = 20,0; $\sigma$ =1; L = 2,8 e $\lambda$ = 0,2 construa o gráfico EWMA. Qual sua conclusão:}

Utilizando o gráfico EWMA, conforme podemos ver pela Figura 3, temos que na
observação 9, o processo saí de controle, pois passa pelo limite inferior.

```{r,fig.cap="Gráfico de Controle: EWMA."}
# Gráfico EWMA
Z<-NULL
Z[1]<-m_0<-20.0
sd<-1
L<-2.8
lamb<-0.2

for (i in 2:(length(Dados$obs)+1)) {
  Z[i]<-(lamb*Dados$obs[i-1])+((1-lamb)*Z[i-1])
}
Dados$Z<-Z[2:(length(Dados$obs)+1)]

LSC<-LIC<-NULL
for (i in 1:length(Dados$obs)) {
  LSC[i]<-m_0 + (L*sd*sqrt((lamb/(2-lamb))*(1-(1-lamb)^(2*i))))
  LIC[i]<-m_0 - (L*sd*sqrt((lamb/(2-lamb))*(1-(1-lamb)^(2*i))))
}

Dados$LM<-m_0
Dados$LSC<-LSC
Dados$LIC<-LIC
Dados$n<-1:length(Dados$obs)
Dados<- Dados |> 
    mutate(fora=case_when(
      Z >= LSC | Z <= LIC ~ Z
    ))

ggplot(Dados) +
  geom_line(aes(x = n, y = LM),size = 0.5, colour = "#333333")+
  geom_line(aes(x = n, y = LSC),size = 0.6, colour = "#333333")+
  geom_line(aes(x = n, y = LIC),size = 0.6, colour = "#333333")+
  geom_line(aes(x = n, y = Z),size = 0.5, colour = "black")+
  geom_point(aes(x = n, y = Z),shape = 16, size = 1.5L,colour = "black") +
  geom_point(aes(x = n, y = fora),shape = 16, size = 1.5L,colour = "orange") +
  labs(x = "Observações", y = "Média móvel") +
  theme_classic()

```

## d) Dados k = 0.5 e h = 5 construa o gráfico CUSUM qual sua conclusão?

Com o gráfico de controle CUSUM, representado pela Figura 4, temos que a linha 
superior é o CUSUM unilateral superior e linha inferior é o CUSUM unilateral 
inferior. Assim, podemos dizer que a linha inferior, posterior a amostra 10, 
o processo saiu de controle.

```{r, fig.cap="Gráfico de Controle: CUSUM."}
# Gráfico de CUSUM

k = 1/2 
h = 5

SH<-SL<-NULL
SH[1]<-SL[1]<-0
  
for (i in 2:(length(Dados$obs)+1)) {
SH[i]<-max(0,(Dados$obs[i-1]-(m_0+k)+SH[i-1]))
SL[i]<-max(0,((m_0-k)-Dados$obs[i-1]+SL[i-1]))
}

Dados$SH<-SH[2:(length(Dados$obs)+1)]
Dados$SL<--SL[2:(length(Dados$obs)+1)]


Dados<- Dados |> 
    mutate(fora2=case_when(
      SH >= h ~ SH
    ),
    fora3=case_when(
      SL <= -h  ~ SL
    ))

ggplot(Dados) +
  geom_line(aes(x = n, y = 0),size = 0.5, colour = "#333333")+
  geom_line(aes(x = n, y = h),size = 0.6, colour = "#333333")+
  geom_line(aes(x = n, y = -h),size = 0.6, colour = "#333333")+
  geom_line(aes(x = n, y = SH),size = 0.5, colour = "black")+
  geom_point(aes(x = n, y = SH),shape = "circle", size = 1.5L,colour = "black") +
  geom_point(aes(x = n, y = fora2),shape = "circle", size = 1.5L,colour = "red") +
  geom_line(aes(x = n, y = SL),size = 0.5, colour = "black")+
  geom_point(aes(x = n, y = SL),shape = "circle", size = 1.5L,colour = "black") +
  geom_point(aes(x = n, y = fora3),shape = "circle", size = 1.5L,colour = "red") +
  labs(x = "Amostras", y = "dados") +
  theme_classic()

```

# Exercício 2

O gráfico masi apropriado para o número de defeitos por placa é o gráfico
de controle para medidas individuais, visto que não temos informação sobre o 
tamanho de cada amostra, apenas o número de itens defeituosos em cada uma. 

Assim, com a Figura 5 com o gráfico de controle para medidas individuais, temos
que as amostras estão dentro dos limites e não podemos perceber comportamento
não aleatório, assim podemos dizer que o processo está sob controle.

```{r}
Dados<-data.frame(
  Amostra=1:20,
  Defeitos=c(4,2,1,3,0,4,5,3,2,2,1,2,2,3,1,4,3,2,1,3))
Dados$AM<-c(NA,abs(diff(Dados$Defeitos)))
```

```{r,fig.cap="Gráfico de Controle: Médias Individuais."}
# Medias individuais
LM<-mean(Dados$Defeitos)
LSC<-LM+(3*(mean(Dados$AM,na.rm = T)/1.128))
LIC<-LM-(3*(mean(Dados$AM,na.rm = T)/1.128))
#--------------------------------------------#
# Amplitude móvel
LM1<-mean(Dados$AM,na.rm = T)
LSC1<-3.267*mean(Dados$AM,na.rm = T)
LIC1<-0

g_controle(vari = Dados$Defeitos,lsc = LSC,lic = LIC,lm = LM,laby = "Observações médias")
```

# Exercício 3

## Letra a) Verifique as pressuposições do modelo de regressão. Qual sua conclusão?

Os principais pressupostos do modelo de regressão são: Independência, 
Homocedasticidade e Normalidade dos erros, o que pode ser garantido com testes
estatísticos.

## Letra b) Encontre a reta de regressão estimada. Escreva o modelo encontrado;
```{r,include=FALSE}
dados<-data.frame(
  x=c(0.647,0.645,0.650,0.642,0.643,0.651,0.640,0.651,0.648,0.642,0.643,0.645,0.639,0.633,0.642,0.648,0.639,0.638,0.641,0.636,0.638,0.650,0.649,0.639,0.633,0.635),
  y=c(0.430,0.42,0.44,0.43,0.42,0.46,0.43,0.44,0.43,0.42,0.41,0.41,0.40,0.39,0.40,0.42,0.40,0.40,0.41,0.39,0.39,0.42,0.43,0.40,0.39,0.39))

mod<-lm(y~x,data=dados)
summary(mod)
```

Considerando o p-valor como o valor padrão (5%), podemos considerar que pelo 
teste T, rejeitamos $H_0$ e a estimativa do Teor de $Na_2O$ é significativa.

$$ \hat{y} = -1.47 + 2.94 x$$

\begin{table}[H]
\caption{Métricas dada a  regressão linear estimda.}
\centering 
\begin{tabular}{lrrrrl}
\hline
  & Estimativa & Desvio Padrão & P-valor &\\
\hline
(Intercept) & -1.47 & 0.23  & $1.1e^{-06}$ & ***\\
x & 2.94 & 0.36 &  $1.8e^{-08}$ & ***\\
\hline
\end{tabular}
\end{table}

```{r,fig.cap="Gráfico da reta de regressão ajustada."}
Y=NULL
for (i in 1:length(dados$x)) {
  Y[i]= -1.4724 + 2.9360*dados$x[i]
}
dados$LM<-Y 
ggplot(dados) +
  geom_point(aes(x = x, y = y),shape = "circle", size = 1.5L,colour = "black") +
  geom_line(aes(x = x, y = LM),size = 0.5, colour = "blue")+
  labs(x = "x", y = "y") +
  theme_classic()
```

## Letra c) Estabeleça os limites de controle o gráfico de regressão

Utilizando o gráfico de controle de regressão para média, tem-se:

```{r,fig.cap="Gráfico de controle de regressão."}
n<-length(dados$x)
Sxx<- sum(dados$x^2) - ((sum(dados$x)^2)/n)
for (i in 1:n) {
  LSC[i] = dados$LM[i]+3*sd(dados$x)*sqrt(1+(1/n)+((dados$x[i]-mean(dados$x))^2/Sxx))
  LIC[i] = dados$LM[i]-3*sd(dados$x)*sqrt(1+(1/n)+((dados$x[i]-mean(dados$x))^2/Sxx))
}

dados<- dados |> 
    mutate(fora=case_when(
      y >= LSC | y <= LIC ~ y
    ))
ggplot(dados) +
  geom_point(aes(x = x, y = y),shape = "circle", size = 1.5L,colour = "black") +
  geom_line(aes(x = x, y = LM),size = 0.5, colour = "blue")+
  geom_line(aes(x = x, y = LSC),size = 0.6, colour = "#333333")+
  geom_line(aes(x = x, y = LIC),size = 0.6, colour = "#333333")+
  geom_point(aes(x = x, y = fora),shape = "circle", size = 1.5L,colour = "red") +
  labs(x = "x", y = "y") +
  theme_classic()
```

## Letra d) Conclusão

Observando a Figura 7, percebemos que tem-se 3 pontos fora dos limites, assim nem
precisamos observar não aleatóriedade para concluir que o processo está 
fora de controle.




