---
title: "Atividade CEP"
author: "João Inácio Scrimini - 201812400"
date: "`r format(Sys.time(), '%d %B %Y')`"
header-includes:
   - \usepackage[brazil]{babel}
   - \usepackage{bm}
   - \usepackage{float}
geometry: left=1.7cm, right=1.7cm, top=3cm, bottom=3cm
output:
  bookdown::pdf_document2:
editor_options:
  chunk_output_type: console
indent: true
---



```{r setup, include=F}
options(digits = 4)  
options(scipen = 999)
options(OutDec=",")
ggplot2::theme_set(ggplot2::theme_minimal()) 
knitr::opts_chunk$set(echo=F, message=F, warning=F, fig.pos = 'H', 
                      fig.align = 'center', fig.width = 6, fig.height= 3.5)
scale_fill_discrete = \(...) ggplot2::scale_fill_brewer(... , palette = "Set2") 
source("g_controle.R")
library(tidyverse)
library(ggplot2)
```



# Exemplo 1

Neste exemplo existe vários problemas de desempenho nas amostras coletadas, mostrando que a determinada tarefa, ou função não está adequada, necessitando ajustes ou melhoramento. Processo fora de controle.
```{r}
x<-matrix(c(33, 29, 31, 32, 33,
33, 31, 35, 37, 31,
35, 37, 33, 34, 36,
30, 31, 33, 34, 33,
33, 34, 35, 33, 34,
38, 37, 39, 40, 38,
30, 31, 32, 34, 31,
29, 39, 38, 39, 39,
28, 33, 35, 36, 43,
38, 33, 32, 35, 32,
28, 30, 28, 32, 31,
31, 35, 35, 35, 34,
27, 32, 34, 35, 37,
33, 33, 35, 37, 36,
35, 37, 32, 35, 39,
33, 33, 27, 31, 30,
35, 34, 34, 30, 32,
32, 33, 30, 30, 33,
25, 27, 34, 27, 28,
35, 35, 36, 33, 30),nrow = 20,byrow = T)
dados_ex<-data.frame(x)
mypdf1::pdf1_tbl(dados_ex,title = "Dados do exemplo 1.",full_page = F)
# Media de cada amostra: -------------------------------------------------------

x1<-t(x) # Transposta dos dados para cacular por coluna
x2<-colMeans(x1) # Media das colunas(amostra)
# mean(x2) # Media da media das colunas(amostra)

# calculo para a amplitude em cada amostra: ------------------------------------
p<-0
for (i in 1:20) {
  p[i]<-diff(range(x1[,i]))  
}
# p # Amplitude de cada amostra
# mean(p) # Media das amplitudes de cada amostra


# Calculo para o desvio em cada amostra: ---------------------------------------
v<-0
for (i in 1:20) {
  v[i]<-sd(x1[,i])
}
# v # Desvio padrao de cada amostra
# mean(v) # Media dos desvios de cada amostra

```

```{r,fig.cap="Gráfico de controle para a Média usando a Amplitude."}
# Media - Amplitude
limites<-t(matrix(c(34.36,32.28,33.32)))
colnames(limites)<-c("LSC","LIC","LM")
mypdf1::pdf1_tbl(limites,title = "Limites para a Média usando a Amplitude.",full_page = F)
limites<-t(matrix(c(9.19,2.14,5.8)))
colnames(limites)<-c("LSC","LIC","LM")
mypdf1::pdf1_tbl(limites,title = "Limites para o Desvio Padrão usando a Amplitude.",full_page = F)
g_controle(vari = x2,lsc = 34.36,lic = 32.28,lm = 33.32,laby = "Médias amostrais")
```

```{r,fig.cap="Gráfico de controle para o Desvio Padrão usando a Amplitude."}
# Desvio - Amplitude

g_controle(vari = p,lsc = 9.19,lic = 2.41,lm = 5.8,laby = "Amplitudes amostrais")
```

```{r,fig.cap="Gráfico de controle para a Média usando o Desvio Padrão."}
# Media - Desvio
limites<-t(matrix(c(34.91,31.73,33.32)))
colnames(limites)<-c("LSC","LIC","LM")
mypdf1::pdf1_tbl(limites,title = "Limites para a Média usando o Desvio Padrão.",full_page = F)
limites<-t(matrix(c(3.50,1.19,2.35)))
colnames(limites)<-c("LSC","LIC","LM")
mypdf1::pdf1_tbl(limites,title = "Limites para o Desvio Padrão usando o Desvio Padrão.",full_page = F)
g_controle_compl(dados = dados_ex,cal = "media",met = "desvio",limit=F,laby = "Médias amostrais")
```

```{r,fig.cap="Gráfico de controle para a Desvio Padrão usando o Desvio Padrão."}

# Desvio - Desvio
g_controle_compl(dados = dados_ex,cal = "desvio",met = "desvio",limit=F,laby = "Desvios Padrão amostrais")
```


# Exemplo 2

Neste exemplo vemos que apenas a amostra 14, que está apresentando algum problema. Assim, devendo ser analizada, conforme possível problema que apresenta. Processo fora de controle e apresentando padrão de não aleatoriedade, podendo ser observado nos gráficos de médias, onde existem 6 pontos consecutivos de forma crescente, as médias amostrais das amostras 23 a 28.  
```{r}
dados<- readxl::read_excel("GC - variáveis parte 1.xlsx")[,-1]
mypdf1::pdf1_tbl(dados,title = "Dados do exemplo 2.",full_page = F)
dados1<-as.matrix(dados)
x1<-t(dados1)

x2<-colMeans(x1) # Media das colunas(amostra)
x3<-mean(x2) # Media da media das colunas(amostra)

n<-length(dados1[,1])
# calculo para a amplitude em cada amostra: ------------------------------------
p<-0
for (i in 1:n) {
  p[i]<-diff(range(x1[,i]))  
}
# p # Amplitude de cada amostra
p1<-mean(p) # Media das amplitudes de cada amostra


# Calculo para o desvio em cada amostra: ---------------------------------------
v<-0
for (i in 1:n) {
  v[i]<-sqrt(var(x1[,i]))
}
# v # Desvio padrao de cada amostra
v1<-mean(v) # M
```



```{r,fig.cap="Gráfico de controle para a Média usando a Amplitude."}
# Media - Amplitude
limites<-t(matrix(c(10.57,9.99,10.28)))
colnames(limites)<-c("LSC","LIC","LM")
mypdf1::pdf1_tbl(limites,title = "Limites para a Média usando a Amplitude.",full_page = F)
limites<-t(matrix(c(2.89,0.86,1.87)))
colnames(limites)<-c("LSC","LIC","LM")
mypdf1::pdf1_tbl(limites,title = "Limites para o Desvio Padrão usando a Amplitude.",full_page = F)
g_controle(vari = x2,lsc = 10.57,lic = 9.99,lm = 10.28,laby = "Médias amostrais")
```

```{r,fig.cap="Gráfico de controle para o Desvio Padrão usando a Amplitude."}
# Desvio - Amplitude

g_controle(vari = p,lsc = 2.89,lic = 0.86,lm = 1.87,laby = "Amplitudes amostrais")
```

```{r,fig.cap="Gráfico de controle para a Média usando o Desvio Padrão."}
# Media - Desvio
limites<-t(matrix(c(10.65,9.92,10.28)))
colnames(limites)<-c("LSC","LIC","LM")
mypdf1::pdf1_tbl(limites,title = "Limites para a Média usando o Desvio Padrão.",full_page = F)
limites<-t(matrix(c(0.86,0.34,0.60)))
colnames(limites)<-c("LSC","LIC","LM")
mypdf1::pdf1_tbl(limites,title = "Limites para o Desvio Padrão usando o Desvio Padrão.",full_page = F)
g_controle(vari = x2,lsc = 10.65,lic = 9.92,lm = 10.28,laby = "Médias amostrais")
```

```{r,fig.cap="Gráfico de controle para a Desvio Padrão usando o Desvio Padrão."}

# Desvio - Desvio
g_controle(vari = v,lsc = 0.86,lic = 0.34,lm = 0.60,laby = "Desvios Padrão amostrais")
```


# Exemplo 3


Neste exemplo todos os valores ficaram dentro dos limites, mostrando que dentro das amostras coletadas, tudo está ocorrendo dentro do esperado, não ocorrendo nenhum tipo de problema prejudicial de desenvolvimento. Pelos critérios de decisão em cartas de controle, o processo se encontra dentro de controle, não apresentando nenhum padrão não aleatório.
```{r}
Dados<-data.frame(Diametro=c(9.94,9.93,10.09,9.98,10.11,9.99,10.11,9.84,9.82,10.38,9.99,10.41,10.36,9.99,10.12,9.81,9.73,10.14,9.96,10.06,10.11,9.95,9.92,10.09,9.85))
Dados$AM<-c(NA,abs(diff(Dados$Diametro)))
mypdf1::pdf1_tbl(Dados,title = "Dados do exemplo 3.",full_page = F)

```


```{r,fig.cap="Gráfico de controle para as Médias Individuais."}
# Medias individuais
LSC<-mean(Dados$Diametro)+(3*(mean(Dados$AM,na.rm = T)/1.128))
LIC<-mean(Dados$Diametro)-(3*(mean(Dados$AM,na.rm = T)/1.128))
LM<-mean(Dados$Diametro)
limites<-t(matrix(c(LSC,LIC,LM)))
colnames(limites)<-c("LSC","LIC","LM")
mypdf1::pdf1_tbl(limites,title = "Limites para as Médias Individuais.",full_page = F)
LSC1<-3.267*mean(Dados$AM,na.rm = T)
LIC1<-0
LM1<-mean(Dados$AM,na.rm = T)
limites<-t(matrix(c(LSC1,LIC1,LM1)))
colnames(limites)<-c("LSC","LIC","LM")
mypdf1::pdf1_tbl(limites,title = "Limites para as Amplitudes Médias.",full_page = F)
g_controle(vari = Dados$Diametro,lsc = LSC,lic = LIC,lm = LM,laby = "Diametros médios")
```


```{r,fig.cap="Gráfico de controle para as Amplitudes Médias."}
# Amplitudes médias
g_controle(vari = Dados$AM,lsc = LSC1,lic = LIC1,lm = LM1,laby = "Amplitudes médias")
```

Todos os exemplos foram desenvolvidos em \textit{software} R.






